臺灣苗栗地方法院刑事判決　　　　　　　　　　　　　　九十年度訴字第七九號
　　公　訴　人　臺灣苗栗地方法院檢察署檢察官
　　被　　　告　甲○○
右列被告因違反廢棄物清理法案件，經檢察官提起公訴（九十年度偵字第五四三號）
，本院判決如左：
    主  文
甲○○未經主管機關許可，提供土地回填廢棄物，處有期徒刑壹年。緩刑參年。
    事  實
一、甲○○為圖填墊低窪地供己整地耕種，竟未經地方主管機關即苗栗縣政府許可，
    即自民國八十八年年中某日起，迄於八十九年十月間某日止，提供其所有之苗栗
    縣三灣鄉○○○段三三地號土地，供不特定人傾倒、回填及堆置建築事業廢棄物
    、一般廢棄物，迨八十九年十月十三日，經苗栗縣三灣鄉公所派員現場稽查，始
    悉上情。
二、案經行政院海岸巡防署苗栗機動查緝隊移送台灣苗栗地方法院檢察署檢察官偵查
    起訴。
    理  由
一、訊據被告矢口否認右開犯行，辯稱：伊是因為田不能耕種，要改成良田，要磚塊
    墊底因是沼澤地，無垃圾。伊沒有讀書所以沒有請人管理，只是委託伊堂哥處理
    、伊是要讓人倒乾淨的東西，伊無叫人倒垃圾，只有叫人倒磚塊墊底，在覆蓋乾
    淨的土，以利種植云云。經查右開事實業據被告於海巡署、警訊及偵查自白于不
    諱，且查獲人即三灣鄉公所職員乙○○於本院審理中証稱：伊帶隊去查伊查到有
    建築廢棄物，也有少量垃圾，被告所言墊底，依廢棄物清理法，仍為違法，不是
    垃圾場，就不能倒等語。此外並有三灣鄉公所函、告發單、處分通知、現場照片
    數幀、苗栗縣環境保護局環境保護工作記錄表、土地登記謄本等在卷可參，綜上
    所述，被告既自承上開土地確有回填之事實，亦不否認上開土地有廢棄物之回填
    ，實難認被告就其土地回填何物可諉為不知，是事証已臻明確，被告上開所辯顯
    係臨訟卸責之詞不足採，被告犯行足堪認定。
二、核被告所為，係犯廢棄物清廢棄物清理法第二十二條第二項第三款之未經主管機
    關許可，提供土地回填廢棄物罪。爰審酌被告犯罪之動機、目的、手段、所生危
    害及犯罪後坦然認錯態度良好等一切情狀，量處如主文所示之刑，以資懲儆。被
    告甲○○未曾受有期徒刑以上刑之宣告，有次查被告未曾受有期徒刑以上刑之宣
    告，有台灣高等法院被告全國前案紀錄表附卷可稽，其因一時失慮致罹刑章，經
    此科刑教訓，當已足資警惕，應無再犯之虞，所犯情節尚屬輕微，本院參酌右揭
    量刑應斟酌事項，因認前所宣告之刑，以暫不執行為適當，爰併予宣告緩刑三年
    ，以啟自新，爰宣告如主文所示緩刑，以啟自新。
據上論斷，應依刑事訴訟法第二百九十九條第一項前段，廢棄物清理法第二十二條第
二項第三款，刑法第十一條前段、第七十四條，判決如主文。
本案經檢察官呂曾達到庭執行職務。
中      華      民      國    九十一    年      一      月     十八     日
                                    臺灣苗栗地方法院刑事庭
                                        法  官   姚  銘  鴻
右正本證明與原本無異。
如不服本判決，應於判決送達後十日內向本院提出上訴狀( 應附繕本 )，上訴於臺灣
高等法院台中分院。
                                        書記官   劉  秋  雯
中      華      民      國    九十一    年      一      月     十八     日
